臺灣士林地方法院刑事判決　　　　　　　94年度訴字第276 號
公　訴　人　臺灣士林地方法院檢察署檢察官
被　　　告　丁○○
選任辯護人　王迪吾律師
　　　　　　陳嘉宏律師
上列被告因違反毒品危害防制條例案件，經檢察官提起公訴（92
年度偵字第2584、94年度偵字第1629、2483號）及追加起訴（94
年度毒偵字第179 、1235號），本院判決如下：
    主  文
丁○○連續轉讓第一級毒品，處有期徒刑壹年陸月。又連續轉讓
第二級毒品，處有期徒刑壹年貳月。又販賣第二級毒品，處有期
徒刑柒年陸月，扣案之第二級毒品安非他命貳包（驗餘總淨重拾
伍點捌貳貳陸公克）均沒收銷燬。又連續施用第一級毒品，處有
期徒刑壹年陸月。應執行有期徒刑拾壹年陸月，扣案之第二級毒
品安非他命貳包（驗餘總淨重拾伍點捌貳貳陸公克）均沒收銷燬
。
    事  實
一、丁○○於民國72年間，因違反槍砲彈藥刀械管制條例案件，
    經臺灣新竹地方法院以72年度易字第1503 號判決有期徒刑3
    月，如易科罰金以30元折算1 日，於73年1 月22日確定，於
    73年2 月22日易科罰金執行完畢；另於92年間，因犯傷害、
    妨害自由、毀損等罪，經臺灣桃園地方法院以93年度桃簡字
    第138 號判處應執行有期徒刑9 月，如易科罰金以300 元折
    算1 日，於本案各次行為發生時，尚未執行完畢（均不構成
    累犯），其與庚○○、丙○○、戊○○互為朋友關係。丁○○分別：
  (一)基於轉讓第一級毒品海洛因概括犯意，於92年1 月15日前數
    日及92年1 月15日，連續2 次在自己位於臺北市○○區○○
    街1 巷22號2 樓住處，將第一級毒品海洛因無償轉讓予女友
    庚○○施用（每次轉讓少許，量僅供1 次施用）。並另行起
    意，基於轉讓第二級毒品安非他命之概括犯意，連續於上開
    2 次時間，在上開地點，將第二級毒品安非他命無償轉讓予
    庚○○施用（每次轉讓少許，量僅供1 次施用）。嗣為臺北
    市政府警察局中山分局員警於92年1 月16日下午4 時35分許
    ，持本院核發之搜索票至上開地點搜索，查獲丁○○、女友
    庚○○、友人王庚雄、大陸女子伊妮同處一室，並扣得第一
    級毒品海洛因（驗得淨重0.82公克）、第二級毒品安非他命
    （驗得淨重1. 5公克）、吸食器1 個、針筒1 支、橡皮管1
    條、空塑膠袋980 個及800 個，共計1,780 個空塑膠袋（此
    次扣案物品皆與丁○○轉讓第一、二級毒品犯行無涉）。
  (二)丁○○承前轉讓第二級毒品安非他命之概括犯意，連續於92
    年1 月29日前數日及92年1 月29日，在上述臺北市○○區○○街1 巷22號2 樓住處，連續2 次將第二級毒品安非他命無
    償轉讓予暫時借住之友人丙○○施用（每次轉讓少許，量僅
    供1 次施用）。迨92年1 月29日下午4 時30分許，行政院海
    岸巡防署海洋巡防總局第十二（新竹）海巡隊員警據報持本
    院核發之搜索票，在臺北市○○區○○街1 巷22號前方停車
    場埋伏調查，發現丁○○駕駛車牌號碼DK-9025 號小客車（
    車主登記為覺美雪，惟平日皆供丁○○使用）搭載丙○○返
    家，將車輛停放該處，員警見狀欲趨前調查，惟丁○○先行
    逃匿，員警並於丁○○所駕駛之上開車輛內排檔桿處，扣得
    原為丁○○持有之第一級毒品海洛因8 小包，隨後復在丁○○前揭住處臥房內，另扣得空夾鏈袋32個及第一級毒品海洛
    因1 小包，該9 包第一級毒品海洛因驗得總淨重10.43 公克
    ，純度17％，純質總淨重1.77公克（此次扣案物品皆與丁○○轉讓第二級毒品犯行無涉）。
  (三)戊○○之友人乙○○欲購買第二級毒品安非他命施用，戊○○遂於94年2 月24日及同年2 月25日上午11時52分，以自己
    0000000000號手機撥打丁○○0000000000號手機，表明欲購
    買第二級毒品安非他命，丁○○即另行起意，基於販賣第二
    級毒品安非他命之故意，意圖營利，告以半兩（即18.75 公
    克）價格為新臺幣（下同）1 萬6,000 元，雙方談妥後，戊○○遂與丁○○於電話中約定在臺北縣三重市○○路、龍門
    路交岔路口附近之某便利商店碰面，由戊○○駕駛車牌號碼
    5030-DS 號小客車搭載乙○○前往該處。同日下午6 時40幾
    分左右，丁○○先赴三重市向藥頭「阿三」以較低價格購買
    第二級毒品安非他命後，於同日下午6 時50幾分始抵達約定
    地點，然因乙○○存摺久未補登，當天6 時58分許在龍門路
    221 號統一超商天龍店內自動提款機無法提領金錢，無法同
    時交付價款，丁○○便先交付1 小包安非他命予戊○○，隨
    即由戊○○轉交予乙○○施用，供其解決毒癮，並同意戊○○先載乙○○返回基隆補登存摺並領錢後，再返回臺北聯絡
    領取其餘毒品，並交付貨款。期間丁○○不斷以自己000000
    0000號手機撥打戊○○上開手機，向其確認付款事宜，並與
    戊○○約定同日晚上約9 時30分後在丁○○位於臺北市○○
    區○○街1 巷22號2 樓住家附近碰面。至同日晚上9 時許，
    戊○○再次開車搭載乙○○至臺北市士林區○○○○○路口
    附近，柯女表示欲先行下車至附近向友人拿錢，戊○○則駕
    車前往丁○○住處附近臺北市○○區○○街1 巷2 號前，丁○○知戊○○已抵達，遂持另1 大包安非他命前往交付予戊○○及乙○○，惟因乙○○尚未返回車上，丁○○則坐入戊○○所駕車輛之副駕駛座內，2 人在車內聊天等待乙○○，
    惟經員警據報於同日晚上10時10分許，當場於上開車輛內查
    獲丁○○、戊○○2 人，在車內副駕駛座上扣得自丁○○口
    袋內掉出之1 大包安非他命，另在排檔桿旁扣得丁○○先前
    交付之1 小包安非他命（該2 包安非他命驗餘總淨重15.822
    6 公克）及戊○○、乙○○施用毒品所用之吸食器1 組（本
    次扣案之吸食器與丁○○販賣第二級毒品犯行無涉）。
  (四)丁○○前自92年1 月起至同年3 月8 日止，因連續施用第一
    、二級毒品案件，經依本院92年度毒聲字第498 號裁定送觀
    察、勒戒後，認無繼續施用毒品傾向，經臺灣士林地方法院
    檢察署檢察官於92年10月23日，以92年度毒偵字第435 、62
    6 號不起訴處分確定，竟另行起意，於92年10月23日觀察、
    勒戒執行完畢釋放後5 年內，基於同時施用第一級毒品海洛
    因、第二級毒品安非他命之概括犯意，自93年10月間某日起
    至94年2 月25日前2 、3 天止，約3 、4 天施用1 次，在其
    臺北市○○區○○街1 巷22號2 樓住處，將海洛因、安非他
    命同時置於吸食器內燒烤產生煙霧吸食，以此方式連續施用
    第一、二級毒品多次。嗣分別：於93年11月17日中午12時5
    分許，為臺北市政府警察局中正第二分局員警持本院核發之
    搜索票，前往在臺北市○○區○○街1 巷22號2 樓住處搜索
    ，經採取丁○○尿液檢驗結果，呈嗎啡及甲基安非他命陽性
    反應；另經臺北市政府警察局中山分局中山一派出所員警於
    94年2 月25日晚上10時10分許，在臺北市○○區○○街1 巷
    2 號前，因在戊○○所駕駛之車號5030-DS 號車輛內，查獲
    丁○○販賣第二級毒品安非他命犯行，經採集丁○○尿液鑑
    驗，呈嗎啡及甲基安非他命陽性反應。
二、案經臺北市政府警察局中山分局報告由臺灣士林地方法院檢
    察署檢察官自動檢舉簽分偵辦（事實一部分）、行政院海岸
    巡防署海洋巡防總局第十二（新竹）海巡隊報告（事實二部
    分）、臺北市政府警察局中山分局報告（事實三部分），嗣
    由臺灣士林地方法院檢察署檢察官偵查起訴。另由臺北市政
    府警察局中正第二分局、臺北市政府警察局中山分局報請（
    事實四部分）臺灣士林地方法院檢察署檢察官追加起訴。
    理  由
一、事實一，被告丁○○連續2 次無償轉讓第一級毒品海洛因、
    連續2 次無償轉讓第二級毒品安非他命予庚○○部分：
  (一)訊據被告雖矢口否認此部分犯行，辯稱：伊所有之安非他命
    及海洛因均會藏起來，庚○○和伊同居期間，自己會去找毒
    品來施用，伊未曾拿毒品給庚○○用過云云。
  (二)惟查：
    1.被告曾於92年1 月15日前數日及92年1 月15日，在臺北市
      士林區○○街1 巷22號2 樓住處，分別轉讓第一級毒品海
      洛因及第二級毒品安非他命各2 次給女友庚○○，每次均
      先轉讓海洛因後，再轉讓安非他命等情，業據證人庚○○
      於本院審理時結證明確（本院卷94年7 月20日審判筆錄）
      ，參諸被告自承和證人庚○○曾經是男女朋友，只有小吵
      架，沒有大仇恨等語在卷（甲○92年度偵字第2584號卷第
      174 、175 頁），證人庚○○既與被告關係良好，並無怨
      隙，應無設詞誣陷之必要，且其於本院審理時，更以證人
      身分具結作證，以擔保證言之真實性及憑信性，其既已提
      高責任心及警戒心，在負擔偽證罪處罰之心理壓力下，自
      當為誠實之陳述。再觀之證人庚○○之證述，就被告轉讓
      毒品之種類、時間、次數、地點等主要事實部分，具體明
      確，其證言應堪採信。
  　2.又證人庚○○於92年1 月16日為警查獲後，所採得之尿液
　    經送鑑驗結果，呈安非他命、甲基安非他命、嗎啡等項目
      陽性反應，此有臺灣尖端先進生技醫藥股份有限公司濫用
      藥物檢驗中心92年3 月21日濫用藥物檢驗報告附卷可稽（
      甲○92年度毒偵字第506 號卷第10頁），足見證人庚○○
      確有施用海洛因及安非他命之行為，益證其上揭被告無償
      提供海洛因及安非他命供其施用之證述，並非子虛。
    3.至92年1 月16日在被告家中扣得之白粉1 包，經鑑驗結果
      係第一級毒品海洛因（驗得淨重0.82公克），有法務部調
      查局93年11月23日調科字第040003667 號鑑定通知書在卷
      足憑（甲○92年度偵字第2584號卷第200 頁），另扣得透
      明晶體1 包，鑑定結果為第二級毒品安非他命（驗得淨重
      1.5 公克），有臺北市政府警察局中山分局查獲涉嫌毒品
      危害防制條例毒品初步鑑驗報告單附卷可按（甲○92年度
      毒偵字第506 號卷第27頁背面），此外復查扣吸食器1個
      、針筒1 支、橡皮管1 條、空塑膠袋980 個及800 個，共
      計1,780 個空塑膠袋，惟被告既已於92年1 月16日查獲日
      之前數日，即已將海洛因及安非他命轉讓予庚○○，此次
      扣案物品應與被告轉讓第一、二級毒品犯行無涉。另被告
      雖供稱上開扣案物品均係其自己所有，作為施用毒品所用
      ，惟被告經追加起訴連續施用第一、二級毒品之犯行，行
      為時間係自93年10月間某日起至94年2 月25日前2 、3 天
      止（此部分詳事實欄一、(四)及理由欄四所述），是92年1
      月16日扣案物品亦與被告施用毒品行為無關，附此敘明。
  (三)被告雖舉出證人即被告友人己○○，欲證明其曾經在被告住
    所看到庚○○因為自行取用被告之毒品，與被告發生肢體衝
    突，及之前被告曾經拒絕庚○○要求要毒品的請求云云，惟
    本院認證人己○○之證詞並不可採，無從執為有利於被告之
    依據，理由詳後二、(三)所述。縱上所述，被告所辯係卸責之
    詞，洵不足採，其犯行堪以認定。
二、事實二，被告連續2 次無償轉讓第二級毒品安非他命予丙○○部分：
  (一)訊之被告亦否認該部分犯行，辯以：伊媽媽生病，伊人在南
    部照顧，該段期間將華齡街房子借給友人丙○○住半個月，
    92年1 月29日下午4 時30分許，丙○○為警查獲時伊並不在
    場，當時是將自己平日所使用之車號DK-9025 號小客車借給
    丙○○使用，扣案毒品並非伊所有；伊未請丙○○施用過安
    非他命，是丙○○和伊打過架，且積欠伊1 萬多元云云。
  (二)然查：
  　1.被告曾於92年1 月29日前數日及92年1 月29日，連續轉讓
      安非他命共計2 次予友人丙○○等情，迭據證人丙○○於
      檢察官偵查及本院審理時結證綦詳（甲○92年度偵字第25
      84號卷第143 頁、本院94年7 月20日審判筆錄），觀其歷
      次陳述內容，互核相符。且被告亦明白供稱：丙○○於92
      年1 月29日被查獲前，曾借住伊華齡街家中等語在卷，顯
      見被告與證人丙○○之關係良好，否則焉會出借房子供其
      使用，是證人丙○○自無誣指被告之可能，且丙○○於本
      院審理時，亦以證人身分具結作證，應無構陷被告而致己
      罹於偽證重典之必要，其證詞自堪採信。
    2.另證人丙○○雖於92年1 月29日，在被告平日使用之車號
      DK-9025 號自小客車車內遭警查獲，並在車內扣得第一級
      毒品海洛因8 包，惟其於該日為警查獲後所採得尿液經送
      驗結果，呈甲基安非他命陽性反應，可待因及嗎啡均呈陰
      性反應，此有新竹市衛生局竹市衛六字第1369號不法藥物
      尿液初步篩檢報告書及中山醫院大學附設醫院藥物濫用檢
      測中心之92年2 月20日檢驗報告在卷可參（依序參甲○92
      年度偵字第2584號卷第42頁〔檢體為丙○○所有，編號誤
      植〕、第39頁），足見證人丙○○確實有施用安非他命，
      而未施用海洛因，而此尿液檢驗結果，亦與證人丙○○證
      稱被告僅轉讓安非他命供其施用之情節一致，足見證人丙○○之證詞與事實相符。
    3.再參之證人己○○於本院審理時亦證稱：「印象中丙○○
      要跟丁○○拿毒品有3 、4 次」、「庚○○與丁○○吵架
      的原因，是因為庚○○向丁○○要毒品，丁○○不給她」
      、「我住丁○○家中有跟丁○○要過毒品」等語（本院94
      年6 月22日審判筆錄），顯然被告丁○○曾提供毒品予人
      施用，否則何以證人庚○○、己○○等人均找被告索取毒
      品施用，由此亦可佐證證人丙○○所述被告無償提供安非
      他命之情節並非捏造。
    4.被告辯稱：92年1 月29日丙○○被查獲時，伊並不在場乙
      節，經觀之被告使用之0000000000號行動電話門號於92年
      1 月29日下午之通聯紀錄，其於下午3 時59分20秒、4 時
      42分27秒，均有受話紀錄，基地台位置為臺北市○○區○○街4 號4 樓頂，此有臺灣大哥大股份有限公司雙向通聯
      資料查詢結果存卷可考（甲○92年度偵字第2584號卷第97
      頁），證人即查獲員警陳元順於偵查中亦結證稱：「我們
      當時是在那埋伏等著他們，我們有看到丁○○他的車駛近
      停車，也有看到丁○○下車」等情明確（甲○92年度偵字
      第2584號卷第147 頁），足見被告此部分辯解係飾卸之詞
      ，並不可採，況且此部分辯詞亦無礙於被告曾於92年1 月
      29日前數日及92年1 月29日連續轉讓安非他命予丙○○之
      認定。
    5.至於被告辯解扣案物品均非伊所有，而扣案之夾鏈袋32個
      及海洛因9 包經送指紋鑑定，以氰炳烯酸酯法檢驗結果，
      僅發現有5 枚潛伏指紋，亦與被告指紋卡上10指指紋均不
      同，有法務部調查局92年4 月16日調科貳字第0920011322
      0 號鑑定通知書附卷可憑（甲○92年度偵字第2584號卷第
      100 頁），惟因證人丙○○已於偵查中結證稱：毒品及夾
      鏈袋都是被告的等語（甲○92年度偵字第2584號卷第145
      、148 頁），被告嗣於本院審理中，亦翻異前詞，改稱扣
      案物品均是伊所有，是自己施用毒品所用等語，可見被告
      此部分辯解不實，扣案物品確為被告所有。惟92年1 月29
      日在被告車號DK-9025 號小客車上查扣之白色粉末9 小包
      ，均含有第一級毒品海洛因成分（驗得總淨重10.43 公克
      ，純度17％，純質總淨重1.77公克），固有法務部調查局
      92年3 月4 日調科壹字第040003181 號鑑定通知書在卷可
      徵（甲○92年度偵字第2584號卷第59頁），然被告既已於
      92年1 月29日查獲日之前數日，即已將安非他命轉讓予丙○○，此次扣案物品應與被告轉讓第二級毒品犯行無涉。
      另被告雖供稱上開扣案物品均係其自己所有，作為施用毒
      品所用，惟被告經追加起訴連續施用第一、二級毒品之犯
      行，行為時間係自93年10月間某日起至94年2 月25日前2
      、3 天止（此部分詳事實欄一、(四)及理由欄四所述），是
      92年1 月29日扣案物品亦與被告施用毒品行為無關，併此
      說明。
  (三)被告雖舉出有利證人己○○，而證人己○○亦附合被告之說
    法證稱：庚○○曾在被告家中偷倒被告之毒品，且曾為了施
    用毒品之事發生爭吵；及丙○○曾因施用毒品之事而與被告
    發生爭吵，不曾看見被告拿毒品給丙○○施用云云，惟基於
    下列理由，應認證人己○○之證詞不可採信，無從執為有利
    於被告之認定，茲分述如下：
    1.證人己○○自承借住被告華齡街住處長達1 、2 年，與被
      告有利害關係（見本院94年6 月22日審判筆錄），且係被
      告主動提出聲請訊問，其證詞難免偏頗被告。另其於94年
      6 月22日始於本院審理時做證，對於91年底至92年初所發
      生之事情，時間已隔2 年多之久，記憶難免不清楚，自難
      為翔實之陳述。況且，證人己○○亦證稱：「當時我有傳
      簡訊給庚○○，說我藥癮發了，問她是否有辦法幫我，她
      說要幫我，後來她來了之後，就直接去丁○○的房間翻」
      、「後來回去基隆拿毒品再回來」等語在卷（見本院94年
      6 月22日審判筆錄），以一個毒癮發作的人之精神狀況觀
      之，其對於當時發生的事情，自難期待為明白之記憶。
    2.再從證人己○○於本院陳述之內容來看，其證詞並不明確
      ，均泛稱「曾經」或「有過」，未能指明事情確切之發生
      時間，且被告不可能每天24小時均與證人己○○相處，縱
      然證人己○○未曾看過被告免費提供毒品給庚○○及丙○○施用，亦不能證明在證人己○○未與被告共處之時間內
      ，被告沒有轉讓海洛因及安非他命給庚○○及轉讓安非他
      命給丙○○施用。
    3.另證人己○○證稱曾看到庚○○偷倒丁○○的東西（指海
      洛因）云云，惟其亦證稱除該次外，其他時間並沒有看過
      庚○○拿丁○○的毒品，而該次的時間「大約是92年3 、
      4 月的時候」等語（見本院94年6 月22日審判筆錄），是
      以證人己○○所證述之事情縱然屬實，亦與本件起訴之「
      91年10月至92年1 月15日」或證人庚○○所稱之「92年1
      月15日前數日及92年1 月15日」轉讓毒品之事實無關。
    4.證人己○○又證稱丙○○在被告住處住了幾個星期云云，
      惟證人丙○○證稱：伊住2 、3 天之後就於92年1 月29
      日被查獲，伊住被告住處時，證人己○○沒有住該處，是
      在被告家中看過己○○1 、2 次等語（見本院94年7 月20
      日審判筆錄），與證人己○○之證詞亦有所出入，益見證
      人己○○證詞不可採信，尚難引為有利於被告之依據。準
      此，被告所辯係飾卸之詞，委不足採，其犯行應堪認定。
三、事實三，被告意圖營利，販賣第二級毒品安非他命給乙○○
    既遂部分（先交付1 小包安非他命，再交付1 大包安非他命
    ）：
  (一)訊據被告雖否認販賣安非他命給乙○○，辯解稱：94年2 月
    25日查獲當日，伊係晚上8 、9 點才從三重市藥頭「阿三」
    處購買毒品，買1 大包及1 小包共花了2 萬5,000 元，所以
    不可能在當天下午就給戊○○1 小包安非他命，伊也不認識
    乙○○；而且伊買到毒品還沒回家前，因為戊○○之前就有
    打電話找伊，所以伊未上樓，直接在住處附近等戊○○來碰
    面；扣案之2 包安非他命係供自己施用，因為警察來，伊會
    怕，才把2 包毒品丟在戊○○車子排檔桿那邊云云。
  (二)惟查：
    1.被告與證人戊○○於94年2 月25日晚上10時10分許，在被
      告住處附近即停放在臺北市○○區○○街1 巷2 號前之車
      號5030-DS 車內為警查獲，並扣得透明晶體2 包等情，業
      據被告供認不諱，核與證人戊○○證述之情節相符。扣案
      之透明晶體2 包，經檢驗結果有甲基安非他命成分（驗餘
      總淨重15.8226 公克），有憲兵司令部刑事鑑驗中心94年
      3 月23日（94）安鑑字第00562 號鑑驗通知書在卷可佐（
      甲○94年度偵字第2438號卷第164 頁）。而此2 包安非他
      命，係被告於查獲當日在臺北縣三重市某處，向姓名年籍
      不詳綽號「阿三」之人購得等情，亦據被告於檢察官偵訊
      時（甲○94年度偵字第2438號卷第173 至17 5頁）及本院
      調查時（本院卷94年4 月22日訊問筆錄第4 頁）供承不諱
      ，故扣案之第二級毒品安非他命2 包確係被告所購買，為
      被告所有，至為明確。
    2.而乙○○於94年2 月24日、2 月25日下午，係如何透過證
      人戊○○向被告購買安非他命、乙○○與戊○○於94年2
      月25日當日係如何聯絡被告、聯絡時所使用之行動電話門
      號、見面之時間及地點、付款時因乙○○之存摺未補登，
      須返回基隆補登存摺才能領錢，故由被告先交付1 小包安
      非他命給戊○○，戊○○隨即轉交該包安非他命供乙○○
      解決一時之毒癮，雙方並相約晚上見面再付貨款並交付其
      餘1 大包安非他命等細節，業據證人戊○○於檢察官偵查
      及本院審理時結證在卷（甲○94年度偵字第2438號卷第54
      頁至第57頁、第72頁至第76頁、本院94年9 月16日審判筆
      錄），徵之證人戊○○歷次所證述之情節，前後一致，其
      若非親身經歷，焉能就細節部分詳細交代。且被告自承：
      與戊○○認識2 、3 年，是朋友，沒有恩怨（見本院94年
      度聲羈字第40號卷第6 、7 頁），故證人戊○○應無設詞
      誣攀之必要。
    3.再經調閱證人戊○○當日使用之0000000000號及00000000
      00號行動電話之通聯紀錄分析比對結果（見本院卷檢察官
      陳報狀附件一），其發話之基地台位置，與證人戊○○陳
      述其當日之行蹤及停留之地點亦互核相符。
    4.另證人戊○○於偵查中曾提出乙○○遺留在其車上之存摺
      ，係中國信託商業銀行000000000000帳號，有存摺封面影
      本在卷可按（甲○94年度偵字第2438號卷第79頁）。經向
      中國信託商業銀行調閱臺北市○○市○○路221 號統一超
      商天龍店內之提款機提款錄影帶結果，確有1 名女子以乙○○000000000000帳號提款卡於94年2 月25日下午6 時58
      分39秒，在該處提款機提款，有中國信託商業銀行94年5
      月17日函文1 份存卷可參，此與證人戊○○證述之情節一
      致，益見證人戊○○所言非虛。
    5.又證人戊○○就乙○○之相關資料為何，證述：乙○○係
      女性，歲數為30出頭，電話號碼為0000000000，94年1 月
      份剛從基隆保釋出來，有施用安非他命等語，經查詢結果
      ，確有乙○○其人，出生日期為63年11月22日生，性別為
      女性，設籍於基隆市○○路168 巷5 弄21號4 樓，而0000
      000000號行動電話，用戶為乙○○，係93年3 月6 日啟用
      ，帳單地址為基隆市○○路168 巷5 弄21號4 樓，乙○○
      確曾於93年12月6 日入臺灣基隆看守所，於94年1 月24日
      當庭釋放，之前有多次施用安非他命前科，分別有法務部
      戶役政作業系統個人基本資料查詢結果（甲○94年度偵字
      第2438號卷第98頁）、和信電訊股份有限公司94年3 月3
      日函覆及查詢結果（甲○94年度偵字第2438號卷第92、93
      頁）、法務部全國檢察官線上查詢刑案人犯在監所最新資
      料報表、臺灣基隆看守所94年3 月9 日基所總字第094000
      0594B 號函（甲○94年度偵字第2438號卷第99頁至第100
      頁、第154 頁至第156 頁）、全國刑案資料查註表（甲○
      94年度偵字第2438號卷第101 頁至第106 頁）附卷可證，
      由上各情可見證人戊○○所證實在。
    6.再者，被告於為警查獲當日，係使用之行動電話門號0000
      000000號及0000000000號，此據被告供明在卷，細繹此2
      門號行動電話於94年2 月25日之通聯紀錄（見本院卷檢察
      官陳報狀附件二），可知被告於94年2 月25日下午4 時43
      分許至晚上6 時25分許，其發話之基地台均在「臺北市○○區○○街4 號4 樓」，即被告臺北市○○區○○街1 巷
      22號2 樓住處附近，表示被告當時仍在住處。迄當日晚上
      6 時44分許，被告之發話位置為「臺北縣三重市○○路○
      段110 號」，表示此時被告已到達臺北縣三重市○○路附
      近，向綽號「阿三」之人購買安非他命，此與被告供述之
      情節相符。至同日晚上8 時13分許，被告再以0000000000
      門號與證人戊○○聯絡（按，證人戊○○當時之發話基地
      台在基隆市○○路168 巷附近，參見本院卷檢察官陳報狀
      附件一），此時被告之發話位置已在「臺北市○○區○○
      路4 段5 號7 樓」，表示被告已於購得安非他命後，離開
      三重市。嗣同日晚上9 時25分許，被告再以0000000000號
      門號聯絡證人戊○○，此時被告的發話基地台位置已在「
      臺北市○○區○○街4 號4 樓」，與其在當日下午4 時43
      分至晚上6 時25分許之發話位置相同，此表示被告已返回
      家中。迄同日晚上9 時46分許，被告再以0000000000門號
      ，聯絡證人戊○○，相約在臺北市士林區劍潭公園，而此
      時被告之發話位置仍為「臺北市○○區○○街4 號4 樓」
      ，表示被告人還在家中，而證人戊○○之發話位置在「臺
      北市○○區○○路4 段288 號」（參見本院卷檢察官陳報
      狀附件一），顯見係證人戊○○抵達之後，被告才於當日
      晚上近10點出門。綜上分析，被告應係於查獲當日在臺北
      縣三重市購得2 包安非他命後，在龍門路附近先交付1 小
      包安非他命予戊○○、乙○○，嗣被告因未取得貨款，遂
      先返回華齡街家中，再於同日晚上近10時許攜帶安非他命
      外出與證人戊○○碰面，故被告所辯：係購買安非他命回
      家前，證人戊○○打電話找伊云云，顯不足採。
    7.被告亦曾於檢察官94年2 月26日訊問時供稱：查獲當天下
      午6 時伊人在家裡，未到三重，是查獲前10分鐘，戊○○
      才打電話叫伊下樓聊天（甲○94年度偵字第2438號卷第58
      頁），依據上開說明，被告此部分辯詞同不足採。被告嗣
      於本院94年2 月26日進行羈押訊問時則改供以：「大包的
      毒品是我拿給戊○○，要戊○○交給他女友小文（指乙○○）吸食，我並沒有賣錢」、「毒品是我去三重拿的」等
      語明確（見本院94年度聲羈字第40號卷第6 、7 頁），可
      見扣案之大包安非他命，確係被告要交給乙○○無誤，因
      此證人戊○○所言與事實相符，應可採信。
    8.被告有營利之意圖乙節：
      (1)按安非他命乃違禁物品，政府嚴厲查緝，遭查獲之風險
        極高，若被告購得後係供自己施用，為何不將安非他命
        放置在家中，反而在與證人戊○○聯絡後，才將放置在
        家中之安非他命攜出與證人戊○○見面，此與常情相違
        。
      (2)另被告自承其並不認識乙○○，且被告本身亦有施用安
        非他命之習慣，而扣案之2 包安非他命數量驗餘總淨重
        為15.8226 公克，價值不菲，且取得不易，若非藉由販
        賣安非他命來牟取利潤，被告為何無緣無故，甘冒遭警
        查獲之風險，將自己所購得之安非他命無償交付予不認
        識之乙○○。準此，足徵被告賣出安非他命確有營利之
        意圖，至為灼然。
    9.按所謂販賣行為，並不以販入之後復行賣出為要件，祇要
      以營利為目的，將禁藥購入或賣出，有一於此，其犯罪即
      為完成（最高法院90年度臺上字第7030號判決參照）。查
      被告基於營利之意圖，販入安非他命後，欲再販賣給乙○○，揆諸上揭說明，其販賣行為，已屬既遂，故被告此部
      分所為，係販賣第二級毒品既遂。綜合上述，被告所辯係
      卸責之詞，並不足採，其犯行足堪認定。
四、追加起訴被告連續施用第一級毒品海洛因及第二級毒品安非
    他命部分：
    此部分事實，業據被告於本院審理時坦承不諱，且被告於93
    年11月17日、94年2 月25日共2 次為警查獲後所採尿液經送
    鑑驗結果，均呈毒品嗎啡及甲基安非他命類陽性反應，此有
    臺灣尖端先進生技醫藥股份有限公司93年12月3 日、94年3
    月4 日濫用藥物檢驗報告各1 紙在卷可證（甲○94年度毒偵
    字第179 號卷警局移送卷第4 頁、甲○94年度毒偵字第1235
    號卷第14頁）。查被告所供同時施用一、二級毒品乙節，因
    依藥理作用分類，海洛因係中樞神經抑制劑，安非他命類毒
    品係中樞神經興奮劑，二者藥理作用機轉不同，惟毒品施用
    者可視其習性，混用任何毒品，在國外，把抑制作用的海洛
    因和興奮作用的古柯鹼混合施用，就通稱為快速球「SPEED
    BALL」，據說刺激性相當厲害，法務部調查局處理獲案毒品
    檢驗案例中，亦發現不乏同時混有海洛因及甲基安非他命之
    檢品，此有法務部調查局92年9 月23日調科壹字第09262613
    310 號函附卷可佐，可徵被告之自白與事實相符，被告此部
    分犯行堪以認定。
五、查海洛因、安非他命分別為毒品危害防制條例所稱之第一級
    、第二級毒品，觀諸該條例第2 條第2 項第1 款、第2 款規
    定甚明。按毒品危害防制條例第23條第2 項規定，觀察、勒
    戒或強制戒治執行完畢釋放後，5 年內再犯第10條之罪者，
    檢察官或少年法院（地方法院少年法庭）應依法追訴或裁定
    交付審理。本件被告於92年10月23日觀察、勒戒執行完畢釋
    放後5 年內，自93年10月間某日起至94年2 月25日前2 、3
    天止，連續犯毒品危害防制條例第10條之罪，自應依法追訴
    。核被告所為，事實一部分係犯毒品危害防制條例第8 條第
    1 項之轉讓第一級毒品罪及同條例第8 條第2 項之轉讓第二
    級毒品罪，事實二部分係犯同條例第8 第2 項之轉讓第二級
    毒品罪，事實三部分係犯同條例第4 條第2 項之販賣第二級
    毒品既遂罪（此部分業據檢察官將起訴法條第8 條第6 項、
    第2 項販賣第二級毒品未遂罪更正為第8 條第2 項販賣第二
    級毒品既遂罪），事實四部分係犯同條例第10條第1 項之施
    用第一級毒品海洛因罪及同條例第10條第2 項之施用第二級
    毒品安非他命罪。公訴人認被告事實三部分交付1 包安非他
    命予乙○○、戊○○之行為，另涉犯轉讓第二級毒品罪嫌，
    容有未洽，惟基本社會事實相同，起訴法條應予變更為毒品
    危害防制條例第8 條第2 項。被告持有海洛因、安非他命為
    轉讓、販賣、施用海洛因、安非他命之部分行為，均為轉讓
    、販賣、施用行為所吸收，不另論罪。被告2 次轉讓第一級
    毒品、4 次轉讓第二級毒品及多次施用第一級、第二級毒品
    犯行，均係時間緊接，各觸犯構成要件相同之罪名，顯係基
    於概括犯意反覆為之，為連續犯，應依刑法第56條之規定各
    論以一罪論，並各加重其刑。被告連續以一施用之行為同時
    觸犯施用第一級毒品及施用第二級毒品罪名，為想像競合犯
    ，因施用第一級毒品海洛因之情節較為嚴重，應依刑法第55
    條規定，從一重之連續施用第一級毒品罪處斷，公訴人認應
    併合處罰，容有誤會。至被告所犯轉讓第一級毒品罪、轉讓
    第二級毒品罪、販賣第二級毒品既遂罪、施用第一級毒品罪
    之間，犯意各別，行為互殊，罪名有異，應予分論併罰。公
    訴人追加起訴事實雖僅敘及被告於93年11月17日為警採尿時
    回溯5 日內某時及4 日內某時，另於94年2 月26日為警採尿
    時回溯5 日內某時及4 日內某時，分別有施用第一、二級毒
    品犯行，然檢察官就犯罪事實之一部起訴者，其效力及於全
    部，被告如事實欄所載之其餘施用海洛因及安非他命犯行，
    與公訴人起訴之犯罪事實既具有連續犯之裁判上一罪關係，
    依審判不可分之原則，均應為追加起訴效力所及，本院自應
    併予審究。審酌被告之素行不佳，有臺灣高等法院被告前案
    紀錄表附卷可考、生活狀況、智識程度、起訴書認被告散布
    毒品於多人，危害社會甚鉅，且否認犯行，毫無悔意，請酌
    以論處有期徒刑10年，檢察官於到庭論告時認被告犯罪後否
    認犯行，態度不佳，在偵查中還一度與證人丙○○勾串，編
    造「陳新財」之人，試圖誤導偵辦方向，顯見其毫無悔意，
    就販賣第二級毒品部分，具體求刑有期徒刑10年，其餘犯行
    ，亦請從重量刑，以示警懲等語，固非無見，惟本院經分別
    斟酌被告轉讓毒品之種類及次數、販賣安非他命之情節及數
    量、被告經觀察、勒戒後，竟又再度施用毒品，顯見其意志
    不堅，無法戒絕毒癮、施用毒品時間非短、施用毒品為自戕
    行為，對身體健康產生危害、犯罪後於本院審判時，僅避重
    就輕坦承施用毒品犯行，餘均未坦承等一切情狀，認檢察官
    具體求刑部分稍嫌過重，分別量處如主文所示之刑，並定應
    執行之刑。
六、事實三部分扣案第二級毒品安非他命2 包（驗餘總淨重為15
    .8226 公克），均係查獲之毒品，屬違禁物，不問屬於犯人
    與否，應依毒品危害防制條例第18條第1 項前段規定併宣告
    沒收銷燬。另鑑析用罄之安非他命0.0910公克已不復存在，
    爰不諭知沒收銷燬，附此敘明。至於事實一部分扣案之第一
    級毒品海洛因（驗得淨重0.82公克）、第二級毒品安非他命
    （驗得淨重1.5 公克）、吸食器1 個、針筒1 支、橡皮管1
    條、空塑膠袋980 個及800 個，共計1,780 個空塑膠袋，事
    實二部分扣案之第一級毒品海洛因9 包（驗得總淨重10.43
    公克，純度17％，純質總淨重1.77公克）及空夾鏈袋32個，
    事實三部分扣得之吸食器1 組，均與被告本案判決之轉讓、
    販賣、施用毒品行為無涉，已分別詳述如前，故均不於本案
    宣告沒收或沒收銷燬，併此指明。
據上論斷，應依刑事訴訟法第299 條第1 項前段、第300 條，毒
品危害防制條例第4 條第2 項、第8 條第1 項、第2 項、第10條
第1 項、第2 項、第18條第1 項前段，刑法第11條、第56條、第
55條、第51條第5 款，判決如主文。
本案經檢察官林宏松到庭執行職務。
中　　華　　民　　國　　94　　年　　11　　月　　15　　日
                  刑事第六庭審判長法  官  李育仁
         　　                     法  官  姜麗香
         　　                     法  官  黃潔茹
以上正本證明與原本無異。
如不服本判決，應於判決送達後10日內，向本院提出上訴狀。
                                  書記官  柳瑞宗
中　　華　　民　　國　　94　　年　　11　　月　　17　　日
附錄本案論罪科刑法條：
毒品危害防制條例第4條
製造、運輸、販賣第一級毒品者，處死刑或無期徒刑；處無期徒
刑者，得併科新臺幣 1 千萬元以下罰金。
製造、運輸、販賣第二級毒品者，處無期徒刑或 7 年以上有期徒
刑，得併科新臺幣 7 百萬元以下罰金。
製造、運輸、販賣第三級毒品者，處 5 年以上有期徒刑，得併科
新臺幣 5 百萬元以下罰金。
製造、運輸、販賣第四級毒品者，處 3 年以上 10 年以下有期徒
刑，得併科新臺幣 3 百萬元以下罰金。
製造、運輸、販賣專供製造或施用毒品之器具者，處 1 年以上 7
年以下有期徒刑，得併科新臺幣 1 百萬元以下罰金。
前五項之未遂犯罰之。
毒品危害防制條例第8條
轉讓第一級毒品者，處 1 年以上 7 年以下有期徒刑，得併科新
臺幣 1 百萬元以下罰金。
轉讓第二級毒品者，處 6 月以上 5 年以下有期徒刑，得併科新
臺幣 70 萬元以下罰金。
轉讓第三級毒品者，處 3 年以下有期徒刑，得併科新臺幣 30 萬
元以下罰金。
轉讓第四級毒品者，處 1 年以下有期徒刑，得併科新臺幣 10 萬
元以下罰金。
前四項之未遂犯罰之。
轉讓毒品達一定數量者，加重其刑至二分之一，其標準由行政院
定之。
毒品危害防制條例第10條
施用第一級毒品者，處 6 月以上 5 年以下有期徒刑。
施用第二級毒品者，處 3 年以下有期徒刑。